# 请教陈版：处置子公司的合并财务报表

提问人：rongfan2007 时间：2012-08-05 10:49:44
有一集团母公司A公司于 2008 年购买B公司，A公司成为B公司母公司，对其控股80%，当时采用的是同一控制下企业合并的会计，确认了 8,633,084.53（=10,791,355.66 0.8 ）的长期股权投资（ A 公司被合并日净资产账面价值为 10,791,355.66 ），合并日实际支付价款 480 万， 3,833,084.53 计入了资本公积 - 股本溢价， 2011 年 1 月将该 B 公司处置，出售价格 20,000,000 ，个别报表确认投资收益11,186,915.47 ，处置日 B 公司净资产为 30,960,756.95 （无计入资本公积 - 其他资本公积的情形）。我的合并思路如下： 在处置日合并报表投资收益应当 =20,000,000-30,960,756.95 0.8=20,000,000- 24,768,605.56 = (4,768,605.56)，于是在合并报表应抵消的投资收益= (4,768,605.56)-11,186,915.47=- 16,135,521.03 编制了一笔抵消分录如下： 借：投资收益16,135,521.03 贷：年初未分配利润16,135,521.03， 请问，这样抵消是否正确，但是这样的话，本期年初未分配利润跟上年合并的年末未分配利润就对不上啦

回答人：chenyiwei
这里的抵销分录中的年初未分配利润应当与上年抵销分录对期末未分配利润的抵销影响衔接。对于处置当期的利润表，可以直接采用在抵销分录中纳入利润表各具体项目的方式纳入（同时确认 20 ％的少数股东损益）。类似问题在本版面上已有多次讨论，建议搜索一下。

回答人：chenyiwei
回复 rongfan2007 的帖子
http://search.bbs.esnai.com/f/di ... 5f5ec82da97aa1950b5

提问人：后来居上 时间：2014-05-05 10:47:33
陈版主，问下这个帖子的链接点了之后怎么打不开？怎么找到这个帖子啊，刚好我碰到了一个处置子公司合并的相关问题

回答人：chenyiwei
可能因为去年论坛程序升级的关系，在老版本下建立的搜索链接打不开了。可以试试这个：http://search.bbs.esnai.com/f/di ... B%F7%3C%2FSTRONG%3E